---
title: "Covid (różne skale)"
author: "Bartosz"
date: "20 10 2022"
output: html_document
---

```{r setup, include=FALSE}
knitr::opts_chunk$set(echo = TRUE)
library(tidyverse)
library(lubridate)
library(patchwork) # mozliwosc intyicujnego ustawiania wykresow (https://patchwork.data-imaginist.com/)
```

# Porównanie różnych skal w wizualizacji danych

```{r, echo=FALSE}
covid <- read.csv("covid.csv",
                  header = TRUE,
                  sep = ";")
```

## Zamiana daty (problem nazw)

```{r, echo=TRUE}
covid %>% glimpse()
covid$data <- seq.Date(as.Date("2020-03-03"), as.Date("2020-10-18"), by = "day")
covid %>% glimpse()
```

## Narysować wykres przyrostu zachorowań w skali liniowej i logarytmiczej.

### Bez zmian
```{r, echo=FALSE}
plot <- ggplot(data = covid) +
  geom_line(aes(x = data, y = nowe_przypadki)) +
  ggtitle("Przyrost zachorowań COVID (2020)")
plot
```

### Skala logarytmiczna (o podstawie e)
```{r, echo=FALSE}
ggplot(data = covid) +
  geom_line(aes(x = data, y = log(nowe_przypadki))) +
  labs(title = "Przyrost zachorowań COVID (2020)", caption = "Skala logarytmiczna (o podstawie e)")
```

### Skala logarytmiczna (o podstawie 10)
```{r, echo=FALSE}
ggplot(data = covid) +
  geom_line(aes(x = data, y = log10(nowe_przypadki))) +
  labs(title = "Przyrost zachorowań COVID (2020)", caption = "Skala logarytmiczna (o podstawie 10)")
```

### Porównanie na jednej osi
```{r, echo=FALSE}
ggplot(data = covid, aes(x = data)) +
  geom_line(aes(y = log(nowe_przypadki), colour = "log_e")) +
  geom_line(aes(y = log10(nowe_przypadki), colour = "log_10")) +
  scale_colour_manual("", values = c("log_e"="red", "log_10"="blue")) +
  labs(title = "Przyrost zachorowań COVID (2020)", subtitle = "(porównanie skal)") +
  ylab("Logarytm z liczby zachorowań")
```

## *Komentarz: mało czytelne dla laika!*

### Skala logarytmiczna (o podstawie 10) z poprawioną skalą - krótki kod
```{r, echo=TRUE, warning=FALSE}
ggplot(data = covid) +
  geom_line(aes(x = data, y = nowe_przypadki)) +
  labs(title = "Procentowy przyrost zachorowań COVID (2020)", caption = "Skala logarytmiczna (o podstawie 10)") +
  ylab("%  przyrost  zachorowań") + 
  scale_y_continuous(trans='log10')
```

```{r, echo=FALSE}
plot
```

## Porównać graficznie ilość pozytywnych wyników w poniedziałek i środę.
```{r, echo = FALSE}
covid <- covid %>% mutate(dzien = wday(data, week_start = getOption("lubridate.week.start", 1)))

covid_agg <- covid %>%
  # grupowanie po dniach tygodnia (srednia)
  group_by(dzien) %>%
  summarise(nowe_przypadki_srednia = mean(nowe_przypadki)) %>%
  # grupowanie po dniach tygodnia (suma) + zlaczenie tabel
  merge(covid %>%
          group_by(dzien) %>%
          summarise(nowe_przypadki_suma = sum(nowe_przypadki)),
        by = "dzien"
  ) %>%
  # przerobienie kolumny "dzien" w taki sposob, aby zmienic liczby na nazwy dni tygodnia
  # taka kolejnosc rozwiazuje problem segregowania w kolejnosci dni tygodnia
  mutate(dzien_tygodnia = ifelse(dzien + 1 <= 7,
                                 dzien + 1,
                                 1),
         dzien_tygodnia = wday(dzien_tygodnia, label = TRUE)) %>% 
  select(!dzien)

covid_agg$dzien_tygodnia <- gsub(x = covid_agg$dzien_tygodnia, pattern = "[\\.]",  "")

suma <- ggplot(data = covid_agg, aes(x = factor(dzien_tygodnia, level = c('pon', 'wt', 'śr', 'czw', 'pt', 'sob', 'niedz')))) +
  geom_point(aes(y = nowe_przypadki_suma, colour = nowe_przypadki_suma), size = 10, shape="\u2623") +
  scale_colour_gradient(low = "grey", high = "red") +
  theme(legend.position = "none") +
  ylim(c(16000, 32500)) +
  xlab("") +
  ylab("liczba zachorowań (suma)") +
  labs(title = "Porównanie zakażeń po dniach tygodnia")
srednia <- ggplot(data = covid_agg, aes(x = factor(dzien_tygodnia, level = c('pon', 'wt', 'śr', 'czw', 'pt', 'sob', 'niedz')))) +
  geom_point(aes(y = nowe_przypadki_srednia, colour = nowe_przypadki_srednia), size = 10, shape="\u2623") +
  scale_colour_gradient(low = "grey", high = "red") +
  theme(legend.position = "none") +
  ylim(c(525, 975)) +
  xlab("dzień tygodnia") +
  ylab("liczba zachorowań (średnia)") +
  labs("Porównanie dni tygodnia")

suma / srednia
```






















