---
title: "cars_guinea_pigs"
author: "Bartosz"
date: "27 10 2022"
output: html_document
---

```{r setup, include=FALSE}
knitr::opts_chunk$set(echo = TRUE)
```

```{r, include=FALSE}
library(dplyr)
library(ggplot2)
data(ToothGrowth)
```

## Zbadać zależność zużycia paliwa od wagi samochodu. Dodać zmienną która obrazuje liczbą cylindrów samochodu.
Testy drogowe samochodów. Dane pochodzą z magazynu Motor Trend US (1974 r.). Obejmują zużycie paliwa oraz
10 aspektów konstrukcji i osiągów samochodu dla 32 samochodów (modele z lat 1973-74). \
mpg  - Miles/(US) gallon (1 mpg (US) = 0.425144 km/L) \
cyl  - Number of cylinders \
disp - Displacement (cu.in.) \
hp   - Gross horsepower \
drat - Rear axle ratio \
wt   - Weight (1000 lbs) (1 pound (lb) is equal to 0.45359237 kilograms (kg)) \
qsec - 1/4 mile time \
vs   - Engine (0 = V-shaped, 1 = straight) \
am   - Transmission (0 = automatic, 1 = manual) \
gear - Number of forward gears

```{r, echo=FALSE, warning=FALSE}
mtcars <- mtcars %>% mutate(kml = round(mpg*0.425144,1),
                            kg = round(wt*1000*0.45359237))

ggplot(mtcars, aes(x=kml, y=kg, color=as.character(mtcars$cyl))) +
  geom_point(size=5)+scale_color_brewer(name = "Liczba cylindrów", palette="Accent") +
  ylab("Waga (kg)") + xlab("Spalanie (km/l)")

kor <- cor.test(mtcars$kml, mtcars$kg, method=c("pearson", "kendall", "spearman"))
ifelse(kor$p.value < 0.05,
       paste("Korelacja pomiędzy spalaniem, a wagą jest statystycznie istotna i wynosi:",round(kor$estimate,2)),
       paste("Korelacja pomiędzy spalaniem, a wagą jest statystycznie nieistotna i wynosi:",round(kor$estimate,2)))
```

## Zbadać wpływ witaminy C na wzrost zębów świnek morskich.
Długości odontoblastów (komórek odpowiedzialnych za wzrost zębów) u 60 świnek morskich. \
Każde zwierzę otrzymało jedną z trzech dawek witaminy C (0,5, 1 i 2 mg / dzień) jedną z dwóch metod dostarczania, \
sokiem pomarańczowym lub kwasem askorbinowym (forma witaminy C i oznaczona jako VC).

```{r, echo=FALSE}
ggplot(ToothGrowth %>% mutate(dose = as.character(dose)), aes(x=supp, y=len)) + 
  geom_violin(aes(fill=dose)) +
  xlab("Wielkość dawki (mg/dzień)") +
  ylab("Długość") +
  labs(title = "Długość odontoblastów",
       subtitle = "(przy skupieniu się na wpływie metod dostarczania)")

ggplot(ToothGrowth %>% mutate(dose = as.character(dose)), aes(x=dose, y=len)) + 
  geom_violin(aes(fill=supp)) +
  xlab("Wielkość dawki (mg/dzień)") +
  ylab("Długość") +
  labs(title = "Długość odontoblastów",
       subtitle = "(przy skupieniu się na wpływie wielkości dawek)")

kor <- cor.test(ToothGrowth$len, ToothGrowth$dose, method=c("pearson", "kendall", "spearman"))
ifelse(kor$p.value < 0.05,
       paste("Korelacja pomiędzy wielkością dawki, a długością odontoblastów jest statystycznie istotna i wynosi:",round(kor$estimate,2)),
       paste("Korelacja pomiędzy wielkością dawki, a długością odontoblastów jest statystycznie nieistotna i wynosi:",round(kor$estimate,2)))

```



